# 求助陈版主：关于新租赁的问题汇总

提问人：lcx2456 时间：2022-03-17 20:26:02
“企业应当将偿还租赁负债本金和利息所支付的现金计入筹资活动现金流出，支付的按租赁准则简化处理的短期租赁付款额和低价值资产租赁付款额以及未纳入租赁负债的可变租赁付款额计入经营活动现金流出。”
1.其中需要拆出来利息部分作为偿付利息和非利息部分分为偿还债务吗吗？那增值税怎么办？还是此租金支出可以含税一起列在支付其他筹资相关的现金流出里？
2.与此租赁相关的押金是否也属于筹资活动？是的话 属于那一块筹资支出？
3.报告披露中有一块是披露与租赁相关的现金总流出，这个是否包含押金 是否此处金额为含税金额？
《租赁准则应用指南》“承租人的列报和披露”部分明确，租赁负债应当分流动负债和一年内到期的非流动负债列报。
4. 这个划分 1 年以内是根据现值划分吗？是的话 我看有些披露里会用总的租赁负债-未确认融资费用-1年以内到期的非流动负债 ，这个都是把折现的金额划到了 1 年以内的非流动负债，怎么还能分出未确认的融资费用呢？
5.关于暂时性差异，税法和会计口径的不同，是否要确认暂时性差异，我看有些公司披露的时候没有确认这一块，但是有看到说是初始不确认，之后每期的差异确认或转回暂时性差异，这个是要做纳税调整吧，即使公司不确认递延所得税资产，也需要披露在未确认的暂时性差异的递延所得税里？

回答人：chenyiwei
1 、此租金支出可以含税一起列在支付其他筹资相关的现金流出，包含增值税部分。
2 、押金形成长期资产，到租赁结束时收回或者冲抵最后几期租金。故应属于投资活动现金流量，也可以接受作为筹资活动（因为与获取融资相关）。
3 、个人理解不含押金。此处金额为含税金额。
4 、根据新租赁准则应用指南，这个一年以内部分是指资产负债表上的租赁负债余额将于下一年度减少的金额，即【本年末租赁负债余额-预计下年末租赁负债余额】。
5 、目前暂时采用的处理是“初始不确认，之后每期的差异确认或转回暂时性差异”。一般理解是需要做纳税调整的，这也是确认递延所得税的基础。